【裁判字號】    88,中簡上,356
【裁判日期】    890329
【裁判案由】    賭博
【裁判全文】
臺灣臺中地方法院刑事判決                      八十八年度中簡上字第三五六號
    上  訴  人  臺灣臺中地方法院檢察署檢察官
    上  訴  人  乙○○
    即  被  告
    被      告  甲○○
右上訴人因賭博案件，不服台灣臺灣臺中地方法院臺中簡易庭八十八年度中簡字第二
○一九號中華民國八十八年八月三十日第一審簡易判決（聲請書案號：臺灣臺中地方
法院檢察署八十八年度偵字第一五四三一號）提起上訴及移送併案審理案號（八十八
年度偵字第二○○九二號）本院合議庭判決如左：
    主  文
原判決撤銷。
甲○○以賭博為常業，累犯，處有期徒刑陸月，如易科罰金，以佰元折算壹日。扣
案之如附表壹、貳所列之物，均沒收。
乙○○，無罪。
    事  實
一、甲○○曾犯賭博罪，經本院判處有期徒刑月，甫於八十六年六月二十五日易科
    罰金執行完畢，猶不思悔改，自八十八年五月中旬某日起，在臺中市○○街一五
    五號一樓其所經營之統正超商內公眾得出入之場所，擺設賭博性電動機具滿天星
    七台、麻將台四台、瑪莉二台供不特定之人玩賭，以及自八十八年八月二十五日
    起，在臺中市○區○村路○段二四七號其所經營之欣欣便利商店之公眾得出入之
    場所，擺設賭博性電動機具麻將台一台、樸克牌三台供不特定人賭博財物，參與
    賭博之人先以新台幣（下同）十元投入機具內，再以贏得之分數，向甲○○換取
    與分數相同之現金，如未押中則賭金歸甲○○取得，甲○○即以此擺設賭博性電
    動機具供人玩賭為其常業，嗣分別於、八十八年六月二十六日凌晨零時三十分
    許，適有賴自言、羅佳格、陳昱仁、潘金旺、陳昱勛、洪金榮、李榮原等人（賴
    自言、羅佳格、陳昱仁、潘金旺、陳昱勛、洪金榮、李榮原，均經本院於八十八
    年八月三十日以八十八年度中簡字第二○一九號案判決確定），在臺中市○○街
    一五五號一樓甲○○所經營之統正超商內公眾得出入之場所，利用甲○○所擺設
    之賭博性電動機具滿天星七台、麻將台四台、瑪莉二台玩賭時為警查獲，並扣得
    前開賭博性機具十三台、開分帳單一張。、八十八年九月十二日十六時二十分
    許，適有賭客蘇百芊（另經臺灣臺中地方法院檢察署檢察官於八十八年十月八日
    以八十八年度偵字第二○○九二號案為職權不起訴處分確定）在臺中市○區○村
    路○段二四七號甲○○所經營之欣欣便利商店之公眾得出入之場所，利用甲○○
    所擺設之賭博性電動機具玩賭時為警查獲，並扣得前開賭博性機具麻將台一台、
    樸克牌三台、ＩＣ板四塊、賭資一百五十元。
二、案經臺中市警察局第一分局移送臺灣臺中地方法院檢察署檢察官聲請簡易判決及
    移送併辦。
    理  由
壹、被告甲○○部分：
一、右揭事實，業據被告甲○○於警訊、偵查中及本院審理時坦承不諱，核與在場玩
    賭之賴自言、羅佳格、陳昱仁、潘金旺、陳昱勛、洪金榮、李榮原、蘇百芊等人
    指述玩賭之情節相符，復有扣案之賭博性電動機具滿天星七台、麻將台五台、瑪
    莉二台開分帳單一張、樸克牌三台、ＩＣ板四塊、賭資一百五十元在卷可稽。被
    告甲○○右揭犯行，已堪認定。
二、核被告甲○○以賭博為常業，係犯刑法第二百六十七條之常業賭博罪。併案之被
    告甲○○自八十八年八月二十五日起，在臺中市○區○村路○段二四七號其所經
    營之欣欣便利商店之公眾得出入之場所，擺設賭博性電動機具供不特定人賭博財
    物之犯行，與本件聲請請簡易判決之被告甲○○賭博部分，係屬常業犯之實質上
    一罪關係，本院自得併予審理，併予敘明。原審以被告甲○○所犯常業賭博犯行
    罪證明確，予以論罪科刑，固非無見，惟原審未及就上開併案之被告甲○○常業
    賭博犯行部分為審理，尚有未洽，檢察官上訴指摘原處刑判決不當，為有理由，
    自應由本院予以撤銷改判。又甲○○曾犯賭博罪，經本院判處有期徒刑月，甫
    於八十六年六月二十五日易科罰金執行完畢，猶不思悔改，五年以內再犯本件有
    期徒刑以上之罪，為累犯，依刑法第四十七條規定加重其刑。爰審酌被告前已犯
    有賭博罪本次再犯，此有臺灣臺中地方法院檢察署刑案資料查註紀錄表及本院被
    告全國前案紀錄表各一份在卷可稽，及其經營賭博性電動機具，影響社會善良風
    俗，助長民眾賭博之射倖風氣等情量刑本不宜從輕，惟被告於犯後坦承犯行，態
    度良好，及其所擺設之賭博性電動玩具尚非鉅量，獲利亦非重大等一切情狀，量
    處如主文所示之刑，並諭知易科罰金之折算標準。扣案之賭博性電動機具滿天星
    七台、麻將台五台、瑪莉二台、麻將台一台、樸克牌三台、ＩＣ板四塊、賭資一
    百五十元，分別係當場供賭博之器具及財物，應依刑法第二百六十六條第二項之
    規定，宣告沒收。開分單一張，為被告所有，供犯罪所用之物，爰依刑法第三十
    八條第一項第二款之規定宣告沒收。
貳、被告乙○○部分：
一、聲請簡易判決意旨另以：被告乙○○於八十八年六月二十六日凌晨零時三十分許
    ，在臺中市○○街一五五號一樓甲○○所經營之統正超商內公眾得出入之場所，
    利用甲○○所擺設之賭博性電動機具滿天星七台、麻將台四台、瑪莉二台賭博財
    物，經警當場查獲，因認被告涉有刑法第二百六十六條第一項之賭博罪嫌。
二、按犯罪事實應依證據認定之，無證據不得推定其犯罪事實。又不能證明被告犯罪
    者，應諭知無罪之判決，刑事訴訟法第一百五十四條、第三百零一條第一項分別
    定有明文。次按被告之自白為證據之一種，須非出於強暴、脅迫、利誘、詐欺或
    其他不正之方法，且與事實相符者，方得採為證據，故被告雖經自白，仍應調查
    其他必要之證據，以察其與事實是否相符，苟無法證明其與事實相符，根本即失
    其證據之證明力，不得採為判斷事實之根據。復按事實之認定，應憑證據，如未
    能發現相當證據，或證據不足以證明，自不能以推測或擬制之方法，為裁判基礎
    ；另證據之證明力雖由法院自由判斷，然證據之本身存有瑕疵或對於待證事實不
    足以供證明之資料，而事實審仍採為判決基礎，則其自由判斷之職權行使，即不
    得謂非逾越範圍。（最高法院四十六年度台上字第八０九號判例、四十年度台上
    字第八十六號判例及三十年度上字第一一五二號判例可資參照）。
三、訊據被告乙○○堅決否認涉有右揭賭博犯行，辯稱：伊並未賭博，當日伊係前往
    該處拉保險等語，按聲請人認被告涉有右揭賭博犯行，係以被告乙○○於警訊自
    白及同案被告甲○○之自白為其主要論據，惟查：被告乙○○於警訊係供稱：「
    ‧‧‧因要找其負責人阿偉（即甲○○）恰談保險事，因此才會在場，當時並無
    玩打任何電動玩具‧‧‧」（詳臺灣臺中地方法院檢察署八十八年度偵字第一五
    四三一號卷第四十三頁），且於偵查中亦供稱：「（玩賭何物？）沒有，我去找
    甲○○而已」（詳臺灣臺中地方法院檢察署八十八年度偵字第一五四三一號卷第
    八十八頁），被告自始至終，均未自白有何賭博犯行，聲請意旨認被告乙○○已
    自白犯罪，即有未洽，況同案被告甲○○非但自警訊迄偵查止，均未指稱被告乙
    ○○有在場玩賭，且被告甲○○於本院審理時更進而證稱：乙○○係找伊談保險
    ，並未玩賭等語，而同時在場玩賭之賴自言、羅佳格、陳昱仁、潘金旺、陳昱勛
    、洪金榮、李榮原於警訊時亦均未指稱被告乙○○有在場玩賭。按被告乙○○並
    未自白賭博，且同案被告甲○○、及同時在場玩賭之賴自言、羅佳格、陳昱仁、
    潘金旺、陳昱勛、洪金榮、李榮原亦未指稱被告乙○○有在場玩賭，本件顯無何
    積極證據足資證明被告乙○○有何賭博犯行。原審認被告乙○○已自白犯罪而予
    論罪科刑，顯有未洽。被告乙○○上訴意旨否認犯罪，請求撤銷改判，為有理由
    ，自應由本院將原判決撤銷改判，按本件被告乙○○之犯行既不能證明，揆諸前
    開無證據不得推定犯罪事實之規定，自應諭知被告乙○○無罪。
據上論斷，應依刑事訴訟法第四百五十五條之一第三項、第三百六十九條第一項前段
第三百六十四條、第二百九十九條第一項前段、第三百零一條第一項，刑法第二百六
十七條、第二百六十六條第二項、第四十一條、第四十七條、第三十八條第一項第二
款，罰金罰鍰提高標準條例第一條前段、第二條，判決如主文。
中     華     民     國     八十九      年     三     月     二十九     日
                              臺灣臺中地方法院刑事第四庭
                                  審判長法  官   蕭志鋒
                                        法  官   鍾啟煒
                                        法  官   胡忠文
右正本證明與原本無異。
本判決不得上訴。
                                        書記官
中     華     民     國     八十九      年     三     月     二十九     日
附表：
壹、八十八年六月二十六日凌晨零時三十分許，在臺中市○○街一五五號一樓甲○○
    所經營之統正超商內查扣之賭博性機具滿天星七台、麻將台四台、瑪莉二台、開
    分帳單一張。
貳、八十八年九月十二日十六時二十分許，在臺中市○區○村路○段二四七號甲○○
    所經營之欣欣便利商店之公眾得出入之查扣得之麻將台一台、樸克牌三台、ＩＣ
    板四塊、賭資一百五十元。
附錄本案論罪法條全文：
刑法第二百六十七條：
以賭博為常業者，處二年以下有期徒刑，得併科一千元以下罰金。


司法院資訊處製作；財團法人民間司法改革基金會備份。
